臺灣士林地方法院刑事判決　　　　　　　　　　　　　九十二年度易字第三九四號
　　公　訴　人　臺灣士林地方法院檢察署檢察官
　　被　　　告　乙○○
右列被告因竊盜案件，經檢察官提起公訴 (九十二年度偵字第一六五０號、第二七０
七號），本院於訊問被告後，被告為認罪之答辯，經裁定認為宜以簡式審判程序審理
並判決如左：
    主  文
乙○○連續攜帶兇器，毀壞牆垣竊盜，處有期徒刑拾月。
    事  實
一乙○○於民國八十九年，因竊盜及恐嚇取財等罪，經本院分別判處有期徒刑八月、
  六月，應執行有期徒刑一年，緩刑三年確定（未構成累犯），竟不知悔改，於緩刑
  期間內，基於意圖為自己不法所有之概括犯意，先後於附表所示時間，以附表所示
  之方式，在臺北市南港區○○○路○段二六０號甲○○○所經營之「銓昇補習班」
  內，竊得如附表所示之物品。嗣經警於九十一年十二月六日下午六時許，在上開地
  點採得指紋一枚，送往內政部警政署刑事警察局鑑驗，比對結果與乙○○之右拇指
  指紋相符，復於九十二年一月十日（起訴書誤載為一月十三日）持搜索票前往乙○
  ○位在臺北市南港區○○○路○段二七八巷三五弄九號住處執行搜索，扣得如附表
  所示之物品，始查悉上情。
二案經臺北市政府警察局大安分局及南港分局報告臺灣士林地方法院檢察署檢察官偵
  查起訴。
    理  由
一右揭犯罪事實，迭據被告於警詢、偵查及本院審理中供承不諱，核與被害人甲○○
  ○指訴情節大致相符，並有內政部警政署刑事警察局九十一年十二月十六日刑紋字
  第０九一０三三０二號函檢附之鑑驗書（見偵字第二七０七號卷第二一頁至第二三
  頁）、贓物認領保管收據（見偵字第二七０七號卷第二五頁）、被告住處擺放贓物
  位置照片十二張（見偵字第二七０七號卷第二六頁至第三一頁）及現場照片八張（
  見偵字第一六五０號卷第十九頁至第二二頁）附卷可證，足認被告自白與事實相符
  ，應可採信。本件事證明確，被告犯行，應予論科。
二按窗戶具有防閑之作用，為安全設備，次按刑法第三百二十一條第一項第三款之攜
  帶兇器竊盜罪，係以行為人攜帶兇器竊盜為其加重條件，此所謂兇器，其種類並無
  限制，凡客觀上足對人之生命、身體、安全構成威脅，具有危險性之兇器均屬之，
  且祇須行竊時攜帶此種具有危險性之兇器為已足，並不以攜帶之初有行兇之意圖為
  必要，最高法院著有六十二年台上字第二四八九號判例可資參照。查被告用以犯附
  表編號三之犯行之類似螺絲起子之鐵條，質地既為鐵製，必屬堅硬之物，且經被告
  用以破壞壁面，足見如被告持以行兇，客觀上亦對人之生命、身體、安全構成威脅
  ，顯為具危險性之兇器，至究為被告所攜帶或隨地撿拾而得，參諸前開判例意旨，
  均對本款加重條件之成立與否，不生影響。核被告就附表編號一、二之犯行，均係
  犯刑法第三百二十一條第一項第二款之踰越安全設備竊盜罪，就附表編號三之犯行
  ，係犯刑法第三百二十一條第一項第三款、第二款之攜帶兇器毀壞牆垣竊盜罪。起
  訴書就附表所列三項犯行，公訴意旨認被告所為均尚有刑法第三百二十一條第一項
  第一款之加重事由，惟查被告犯案地點係在「銓昇補習班」內，以一般補習班僅供
  教師學生授課學習之用，夜間並非當然有人居住之情以觀，參酌被害人甲○○○在
  警詢及偵查中也證稱該處係供作補習班使用，僅有老師學生出入，平時最後離開之
  人為工讀生，約晚上九點半即離開等語（分見偵字第二七０七號卷第十九頁及偵字
  第一六五０號卷第三一頁），復無證據顯示該「銓昇補習班」乃刑法第三百二十一
  條第一項第一款所稱之「住宅」或「有人居住之建築物」，自不能論引該款之加重
  事由，此部分公訴意旨容有誤會，應以敘明。又起訴書就附表編號二所列犯行，另
  記載被告涉犯刑法第三百二十一條第一項第三款之攜帶兇器竊盜罪，但查被告於偵
  查中雖先供承就附表編號二之犯行係以鐵條將門旁木板挖開後，手伸進去洞內將門
  鎖打開而進入等語，然隨即更正為該次係爬氣窗進入，僅有第三次才是挖開門進入
  等語（見偵字第一六五０號卷第五二頁），核與被害人甲○○○於偵查中所述第二
  次遭竊時沒有受到破壞之情相符（見偵字第一六五０號卷第三一頁），足認被告辯
  稱附表編號二之犯行，係以爬氣窗之方式進入補習班內竊盜等語，應屬可採。是認
  附表編號二之犯行，亦應無刑法第三百二十一條第一項第三款加重條件之適用，公
  訴意旨亦有所誤，再予敘明。被告先後多次竊盜行為，時間緊接、所犯構成要件相
  同，顯基於概括犯意而為，為連續犯，應依刑法第五十六條規定，從一情節較重之
  附表編號三之同法第三百二十一條第一項第三款、第二款之攜帶兇器毀壞牆垣竊盜
  罪論斷，並加重其刑。爰審酌被告有竊盜前科，品行不端，此有臺灣高等法院被告
  全國前案紀錄表可按，其正值青壯，竟不思以正當途徑賺取財富，猶再三至同一地
  點竊盜、竊得物品眾多，且使用手段變本加厲，自較不具危險性之攀爬氣窗方式，
  到危險性顯著提升之使用兇器毀壞牆壁進入，對被害人財物與精神上之安全感之侵
  擾甚鉅，對社會秩序危害亦大，惟被告犯罪後尚能坦承犯行，態度良好等一切情狀
  ，量處如主文所示之刑。至附表編號三所示之類似螺絲起子之鐵條一物，並非違禁
  物，又係被告至犯案地點處隨手拿取用以犯罪之物，業據被告於偵查時供明（見偵
  字第一六五０號卷第五二頁），故雖為被告犯罪所用之物，但顯非被告所有，爰不
  予宣告沒收，另以敘明。
據上論斷，應依刑事訴訟法第二百七十三條之一第一項、第二百九十九條第一項前段
、刑法第五十六條、第三百二十一條第一項第二款、第三款，判決如主文。
本案經檢察官謝榮林到庭執行職務
中      華      民      國    九十三    年      三      月      一      日
                                    臺灣士林地方法院刑事第四庭
                                        法  官  許  碧  惠
右正本證明與原本無異。
如不服本判決，應於判決送達後十日內，向本院提出上訴狀。
                                        書記官  陳  美  英
中      華      民      國    九十三    年      三      月      一      日
附錄本判決論罪科刑依據之法條：
中華民國刑法第三百二十一條：
  犯竊盜罪而有左列情形之一者，處六月以上、五年以下有期徒刑：
  一  於夜間侵入住宅或有人居住之建築物、船艦或隱匿其內而犯之者。
  二  毀越門扇、牆垣或其他安全設備而犯之者。
  三  攜帶兇器而犯之者。
  四  結夥三人以上而犯之者。
  五  乘火災、水災或其他災害之際而犯之者。
  六  在車站或埠頭而犯之者。
  前項之未遂犯罰之。
附表（犯罪地點均為臺北市南港區○○○路○段二六０號，被害人均為甲○○○）
┌──┬──────┬────────┬────────┬────────
│編號│犯罪時間    │犯罪方式        │ 所得財物       │ 所犯法條
├──┼──────┼────────┼────────┼────────
│一  │九十年九月三│踰越氣窗進入    │ ＩＢＭ廠牌電腦 │刑法第三百二十一
│    │十日零時許  │              │ 主機及鍵盤各一 │條第一項第二款
│    │            │                │ 台             │
├──┼──────┼────────┼────────┼────────
│二  │九十一年十一│同右            │ ＣＤ手提音響及 │刑法第三百二十一
│    │月三十日零時│                │ 聯瞻科技廠牌電 │條第一項第二款
│    │許          │                │ 腦主機各一台   │
├──┼──────┼────────┼────────┼────────
│三  │九十一年十二│自補習班後方庭院│ 列表機一台     │刑法第三百二十一
│    │月六日零時許│進入庭院內與教室│                │條第一項第二款、
│    │            │共用牆壁之廁所，│                │第三款
│    │            │以在該處拾得之類│                │
│    │            │似螺絲起子之鐵條│                │
│    │            │一根在共用牆壁上│                │
│    │            │鑿洞，將手伸入洞│                │
│    │            │內打開教室門鎖進│                │
│    │            │入              │                │
└──┴──────┴────────┴────────┴────────
